【裁判字號】    97,上易,180
【裁判日期】    971126
【裁判案由】    給付貨款
【裁判全文】
臺灣高等法院高雄分院民事判決         97年度上易字第180號
上  訴  人  甲○○
被 上 訴人  乙○○
上列當事人間請求給付貨款事件，上訴人對於民國97年5 月20日
臺灣高雄地方法院97年度訴字第727 號第一審判決提起上訴，本
院於民國97年11月12日言詞辯論終結，判決如下：
    主  文
上訴駁回。
第二審訴訟費用由上訴人負擔。
    事實及理由
一、本件上訴人起訴主張：上訴人因賭博案件被判處有期徒刑7
    個月，須於民國83年6 月17日入監服刑，於入監前一日即83
    年6 月16日在高雄圓山飯店，將自訴外人吳明哲處所收取之
    貨款新台幣 (下同）150 萬餘元交予被上訴人，委託被上訴
    人將其中40萬餘元交給訴外人陳明雄、黃傳仁、鄭明昌、吳
    清松等廠商，剩餘之110 萬元則待上訴人出獄後再歸還。詎
    上訴人於84年1 月1 日出獄後，屢向被上訴人請求返還上開
    保管款項110 萬元，被上訴人均置之不理，為此，提起本件
    訴訟，請求被上訴人返還保管款110 萬元等語。聲明求為判
    決：被上訴人應給付上訴人110 萬元，及自84年1 月1 日起
    至清償日止按年息5%計算之利息。
二、被上訴人則以：兩造已離婚20多年，上訴人未曾將110 萬元
    委託被上訴人保管，亦未委託被上訴人代為處理給付貨款予
    各廠商之事宜，上訴人請求應屬無據等語置辯。並答辯聲明
    求為判決：駁回上訴人之訴。
三、原審為上訴人敗訴之判決，上訴人不服，提起上訴，上訴聲
    明求為判決：(一)原判決廢棄。(二)被上訴人應給付上訴人110
    萬元，及自84年1 月1 日起至清償日止按年息5%計算之利息
    。被上訴人則答辯聲明求為判決：駁回上訴。
四、兩造不爭執事項如下:
  (一)兩造於57年4 月1 日結婚，於70年2 月28日離婚。
  (二)上訴人曾就本件系爭保管款110 萬元，對被上訴人向臺灣高
    雄地方法院檢察署提起侵占告訴，業經臺灣高雄地方法院檢
    察署以96年度偵字第656 號一案為不起訴處分，上訴人不服
    ，聲請再議，業經臺灣高等法院高雄分院檢察署於96年3 月
    9 日以96年度上聲議字第343 號駁回其再議確定。
五、兩造之爭執點為：上訴人有無於83年6 月16日在高雄圓山飯
    店，將現金150 萬餘元交予被上訴人？上訴人請求被上訴人
    返還保管款110 萬元及其利息，有無理由？茲分述如下：
（一）按當事人主張有利於己之事實者，就其事實有舉證責任，
      民事訴訟法第277 條前段定有明文。本件上訴人主張其於
      83年6 月16日在高雄圓山飯店，將現金150 萬餘元交予被
      上訴人云云，為被上訴人所否認，則上訴人應就有交付金
      錢之事實，負舉證責任。
（二）查，上訴人於原審自承：伊在高雄圓山飯店交付現金150
      萬餘元給被上訴人時，沒有第三人在場，伊無法證明有交
      付上開現金予被上訴人等語（見原審卷第32、33頁），足
      見上訴人無法舉證證明其於83年6 月16日在高雄圓山飯店
      ，有將現金150 萬餘元交予被上訴人，及其中110 萬元係
      委託被上訴人代為保管之事實，故其主張於83年6 月16日
      在高雄圓山飯店，將現金150 萬餘元交予被上訴人，其中
      110 萬元係委託被上訴人代為保管云云，不足採信，從而
      其請求被上訴人返還保管款110 萬元及其利息，即屬無據
      。
（三）上訴人主張被上訴人應係將系爭110 萬元保管款存入被上
      訴人在高雄二苓郵局000000-0-000000-0 號帳戶內云云。
      惟查，依原審向高雄二苓郵局函調上開被上訴人帳戶於83
      年1月至8月間之交易清單明細所載，被上訴人於83年6 月
      16日起至83年8 月間止，在該帳戶之最大筆存款金額為15
      萬元，另有3 筆10萬元存款，其餘存款則為1 千元至3 萬
      元間不等，最高結存金額為515,885 元等情，有台灣郵政
      股份有限公司高雄郵局高營字第0972000940號函所附客戶
      歷史交易清單乙紙在卷足憑（見原審卷第23頁），並無如
      上訴人所主張有110 萬元之存款，是上訴人之上開主張，
      尚難採信。
（四）又上訴人主張被上訴人於95年11月27日，在臺灣高雄地方
      法院檢察署96年度他字第8752號一案偵查訊問時，曾默示
      承認有拿到系爭保管款110 萬元云云，為被上訴人所否認
      。經本院向臺灣高雄地方法院檢察署函調該偵查卷查明結
      果，該次偵訊內容均與本件系爭保管款110 萬元無關，且
      被上訴人於該次偵訊時並未有何默示承認拿到系爭保管款
      110 萬元之行為，故上訴人之上開主張，亦無足取。
六、綜上所述，上訴人主張其於83年6 月16日在高雄圓山飯店，
    將現金150 萬餘元交予被上訴人，其110 萬元係委託被上訴
    人代為保管之事實，既無法舉證證明，從而其請求被上訴人
    給付110 萬元，及自84年1 月1 日起至清償日止按年息5%計
    算之利息，為無理由，不應准許。原審為上訴人敗訴之判決
    ，於法並無不合。上訴意旨指摘原判決不當，求予廢棄改判
    ，為無理由，應予駁回。
七、本件事證已臻明確，兩造其餘攻擊防禦方法於本件判決結果
    不生影響，故不再一一論述。至於上訴人請求本院函調被上
    訴人在高市三信合作社000-000-00xxx48-8 帳戶在83年3 月
    至12月間之交易清單，證明被上訴人係將系爭保管款項110
    萬元存在該帳戶內，惟本院認被上訴人在該帳戶內縱有存款
    達110 萬元，亦無法證明該存款即係上訴人所交付，故無函
    調該帳戶交易清單之必要，故不予函調，併此明。
八、據上論結，本件上訴為無理由，依民事訴訟法第449 條第1
    項、第78條，判決如主文。
中    華    民    國    97    年    11    月    26   日
                            民事第三庭
                                審判長法官  張國彬
                                法      官  吳登輝
                                法      官  鄭月霞
以上正本證明與原本無異。
本件不得上訴。
中    華    民    國    97    年    11    月    26   日
                                書  記  官  吳新貞


司法院資訊處製作；財團法人民間司法改革基金會備份。
